Inventaris van het archief van het Nederlandse Consulaat te Canton (China), 1921-1951
Nationaal Archief, Den Haag
Nederlands Consulaat te Canton (China)
Consulaat Canton
1921-1951
Z16
1.50 meter; 51 inventarisnummers.
Normalegeschreven, getypte en gedrukte documenten, geen bijzondere handschriften
Nationaal Archief, Den Haag
Consulaat te Canton (China) 1921-1951
Het archief bevat stukken betreffende werkzaamheden op het consulaat te Canton. Naast de gebruikelijke werkzaamheden hield de consul zich bezig met kwesties zoals de situatie van Chinese Nederlanders of Nederlandse (krijgs)-gevangenen in Japanse concentratiekampen in het Oosten in 1944-1945. Een van zijn belangrijkste taken was het rapporteren over de politieke en economische situatie in China.
Archiefvorming
Geschiedenis van de archiefvormer
De consulaire ambtenaren belast met de leiding van de Nederlandse consulaire vertegenwoordiging in Canton waren:
1915-1920 P. Stuyfbergen
1921-1924 A.C.J. Vermeulen
1924-1926 G. Woudenberg
1926-1929 J.Th. de Vries
1930-1951 J.J. Wierink.
In 1941 werd wegens de Japanse agressie het consulaat in Canton gesloten en werden de belangen waargenomen door het consulaat van Zwitserland. In 1942 werd besloten het consulaat te verplaatsen naar Kunming en werden de werkzaamheden door de Nederlandse consul aldaar voortgezet. In 1946 werd het consulaat weer overgebracht naar Canton en werd de Zwitserse belangenbehartiging beëindigd. In 1951 werd het consulaat gesloten.
Geschiedenis van het archiefbeheer
Het archief over de jaren 1921-1941 en 1943-1951 werd in 1961 overgebracht naar het Ministerie van Buitenlandse Zaken
De verwerving van het archief
Overbrenging van een overheidsarchief
Inhoud en structuur van het archief
2.05
Selectie en vernietiging
Het archief over de jaren 1921-1951 had een omvang van 25 dozen. Tijdens de inventarisatie zijn 13 dozen vernietigd volgens de vernietigingslijst van het Ministerie van Buitenlandse Zaken (1960).
Aanwijzingen voor de gebruiker
Openbaarheidsbeperkingen
Volledig openbaar.
Materiële beperkingen
Aanvraaginstructie
Openbare archiefstukken kunnen online worden aangevraagd en gereserveerd. U kunt dit ook via de terminals in de studiezaal van het Nationaal Archief doen. Om te kunnen reserveren dient u de volgende stappen te volgen:
U maakt een profiel aan op www.gahetna.nl, en logt vervolgens in
Via de archiefinventaris (alleen de beschrijvingen met rode nummers) selecteert u het gewenste archiefstuk door op de knop 'Reserveren' te klikken
In het volgende scherm geeft u aan op welke dag u het archiefstuk wilt inzien
Indien u zich bevindt in de studiezaal en een tafelnummer heeft ontvangen kunt u dit nummer vermelden. Als u geen tafelnummer heeft kunt u tafelnummer 777 laten staan
Vervolgens bevestigt u uw reservering door deze te versturen.
Verwant materiaal
Beschikbaarheid van kopieën
Beschrijving van de series en archiefbestanddelen
- AGENDA'S
  - Agenda's van ingekomen en uitgaande stukken, 1929-1951., 1-10; 10 delen
    De agenda's over de jaren 1942-1945 ontbreken
    - 1929 april 13 - 1933 februari 10, 1
    - 1933 februari 13 - 1935 november 25, 2
    - 1935 november 26 - 1938 maart 8, 3
    - 1938 maart 10 - 1941 september 10, 4
    - 1941 september 16 - 1941 december 2, 5
    - 1946 januari 22 - 1946 september 9, 6
    - 1946 september 9 - 1947 juni 9, 7
    - 1947 juni 7 - 1948 mei 10, 8
    - 1948 mei 10 - 1950 juni 6, 9
    - 1950 juni 9 - 1951 april 2, 10
  - Klapper., 1929-1941; 11; 1 deel
- DIPLOMATIEKE EN CONSULAIRE POSTEN (CODE A)
  - Stukken betreffende een eventuele vestiging van de Nederlandse ambassade in Canton., 1948-1949; 12; 1 omslag
  - Stukken betreffende de consulaire belangen van Indonesië., 1950; 13; 1 omslag
  - Stukken betreffende het personeel alsmede de werkzaamheden op het consulaat Canton., 1929-1941; 14; 1 omslag
  - Stukken betreffende de overplaatsing van het consulaat Canton naar Kunming., 1943-1946; 15; 1 omslag
  - Stukken betreffende de overplaatsing van het consulaat Kunming naar Canton alsmede de status van de consul te Canton., 1945-1946; 16; 1 omslag
  - Stukken betreffende de sluiting van het consulaat in Canton., 1951; 17; 1 omslag
  - Stukken betreffende het corps consulair in Canton., 1931-1941; 18; 1 omslag
- SCHEEPVAART EN WATERBOUW (CODE E)
  - Register van aangekomen en vertrokken Nederlandse schepen in de haven van Canton., 1921-1940; 19; 1 omslag
  - Scheepsverklaring., 1932; 20; 1 stuk
  - Stukken betreffende waterbouwkundige werkzaamheden in Canton., 1947-1951; 21; 1 omslag
- ECONOMISCHE BERICHTEN (CODE G)
  - Rapporten inzake de economische situatie in China, afschriften., 1945-1948; 22; 1 omslag
  - Stukken betreffende de economische situatie in Yunnan., 1946-1947; 23; 1 omslag
  - Stukken betreffende de economische situatie op Formosa., 1946-1947; 24; 1 omslag
  - Stukken betreffende de industrie in Kwangsi., 1946-1947; 25; 1 omslag
  - Stukken betreffende de economische situatie in Kwangtoen., 1946-1949; 26; 1 omslag
  - Stukken betreffende een overeenkomst tussen de Verenigde Staten van Amerika en China inzake economische, financiële en technische hulp (Fullbright agreement)., 1946-1949; 27; 1 omslag
  - Stukken betreffende de economische situatie in Hainan., 1947-1948; 28; 1 omslag
- POLITIEKE ZAKEN (CODE I)
  - Stukken betreffende de politieke situatie in Canton en Swatow., 1930-1941; 29; 1 omslag
  - Rapporten inzake de politieke situatie in China., 1943-1951; 30-34; 5 omslagen
    - 1943, 30
    - 1944, 31
    - 1945, 32
    - 1946, 33
    - 1947 - 1951, 34
- JURIDISCHE ZAKEN (CODE J)
  - Register van ingeschreven notariële akten., 1936-1939; 35; 1 deel
  - Stukken betreffende een nalatenschap van wijlen Liauw Joek Kian., 1947-1949; 36; 1 omslag
  - Stukken betreffende een nalatenschap van A. van Rijnen., 1948-1949; 37; 1 omslag
- EMIGRATIE (CODE M)
  - Stukken betreffende de Chinese emigratiepolitiek., 1943-1946; 38; 1 omslag
- NEDERLANDERSCHAP (CODE N)
  - Registers van Nederlanders die woonachtig zijn in Canton., 1921-1941; 39-40; 2 delen
    - 1921 - 1936, 39
    - 1936 - 1941, 40
  - Stukken betreffende de nationaliteit van Nederlanders alsmede de aanwezigheid van Nederlandse bedrijven in Canton., 1929-1941; 41; 1 omslag
  - Stukken betreffende de registratie van Nederlandse onderdanen van Chinese afkomst woonachtig in Canton., 1935-1950; 42; 1 pak
  - Stukken betreffende Nederlanders in Hongkong en Macao., 1943-1944; 43; 1 omslag
  - Registratieformulieren van Nederlandse onderdanen van Chinese afkomst woonachtig in Canton., 1943-1950; 44; 1 pak
  - Stukken betreffende de repatriëring van Nederlandse onderdanen naar Nederlands-Indië., 1945-1948; 45; 1 omslag
  - Register betreffende de registratie van Nederlandse onderdanen van Chinese afkomst woonachtig in Canton., 1945-1950; 46; 1 deel
  - Stukken betreffende de evacuatie van Nederlandse onderdanen van Chinese afkomst., 1947-1950; 47; 1 omslag
  - Stukken betreffende de evacuatie van Nederlanders uit Kunming., 1949; 48; 1 omslag
  - Stukken betreffende de repatriëring van Th. L. Neyhoff naar Nederlands-Indië., 1949; 49; 1 omslag
- GEÏNTERNEERDEN (CODE R)
  - Stukken betreffende Nederlandse (krijgs)-gevangenen in Japanse concentratiekampen in het Oosten., 1944-1945; 50; 1 omslag
- DIENSTPLICHT (CODE V)
  - Stukken betreffende de repatriëring van voormalige recruten van het Koninklijk Nederlands Indisch Leger (KNIL) uit Brits-Indië., 1945-1946; 51; 1 omslag